高雄高等行政法院裁定
　　　　　　　　　　　　　　　　　　　94年度訴字第 410號
原　　　告　廖煌華即隆慶企業社
訴訟代理人　王正宏　律師
被　　　告　財政部台灣省南區國稅局
代　表　人　甲○○　局長
上列當事人間因稅捐稽徵法事件，原告不服財政部中華民國九十
四年三月十八日台財訴字第○九三○○五九一五三○號訴願決定
，提起行政訴訟。本院裁定如下：
    主  文
原告之訴駁回。
訴訟費用由原告負擔。
    理  由
一、按「訴願之提起，應自行政處分達到或公告期滿之次日起三
    十日內為之。」「訴願事件有左列各款情形之一者，應為不
    受理之決定：．．．二提起訴願逾法定期間或未於第五十七
    條但書所定期間內補送訴願書者。」分別為訴願法第十四條
    第一項及第七十七條第二款所明定。又提起撤銷訴訟以已經
    合法訴願為前提，否則為起訴不備其他要件，行政法院應以
    裁定駁回之，亦為行政訴訟法第四條第一項及第一百零七條
    第一項第十款所規定。
二、本件原告於民國（下同）九十二年六月間向香港商維特根有
    限公司台灣分公司購買刨路機乙台，銷售額新臺幣（下同）
    九、○○○、○○○元，未取得實際銷貨人出具之憑證，卻
    取得非實際交易對象合迪股份有限公司開立之統一發票乙張
    ，銷售額一○、三八六、○○○元，充作取得固定資產之進
    項憑證，申報扣抵銷項稅額並申請退還溢付稅額，違反加值
    型及非加值型營業稅法第三十四條及稅捐稽徵機關管理營利
    事業會計帳簿憑證辦法第二十一條第一項規定，經被告查獲
    ，審理違章成立，原處分乃依稅捐稽徵法第四十四條規定，
    按經查明認定之進貨總額處百分之五罰鍰計四五○、○○○
    元。原告不服，申經復查未獲變更，提起訴願，亦遭訴願機
    關以訴願逾期而為不受理之決定。原告復向本院提起本件行
    政訴訟，聲明求為判決將訴願決定、復查決定及原處分均撤
    銷。
三、經查，本件原告係於九十三年十月四日收受被告復查決定書
    ，有原告同居親屬廖木生蓋章簽收之掛號郵件收件回執影本
    附於原處分卷可稽，故其提起訴願之期間，應自九十三年十
    月五日起算；又因原告係居住於嘉義市，依訴願法第十六條
    第一項規定，應扣除其在途期間五日，則本件原告提起訴願
    之三十日不變期間至九十三年十一月八日（星期一）即已屆
    滿，詎原告遲至九十三年十一月十一日始提起訴願，此亦有
    原處分卷附之被告加蓋於訴願書上收文戳記所載日期可考，
    顯已逾法定不變期間。原告雖以：本件逾期提起訴願，惟原
    處分顯屬違法，依訴願法第八十條第一項規定，原處分機關
    或上級機關得依職權撤銷或變更之，本件財政部逕以逾期而
    駁回顯有未當云云，資為爭議。然查訴願法第八十條係授與
    原行政機關於訴願機關因訴願逾期而為不受理之決定後，就
    顯屬違法或不當行政處分得自行撤銷或變更之權限，要難謂
    受處分人亦得據該法條向行政法院提起行政訴訟，尋求救濟
    。是原告據以主張，尚難採取。本件訴願決定以原告提起訴
    願逾法定期間，為不受理決定，揆諸首揭法條說明，依法並
    無不合。原告復提起本件撤銷訴訟，自非合法，應予駁回。
    又原告之訴，既經本院從程序上予以駁回，其實體上之主張
    ，自無庸審究，併予說明。
四、依行政訴訟法第一百零七條第一項第十款、第一百零四條、
    民事訴訟法第九十五條、第七十八條，裁定如主文。
中　　華　　民　　國　　94　　年　 　7　　月　 29  　 日
                  第三庭審判長法  官　 邱政強
                              法  官　 戴見草
                              法  官   簡慧娟
以上正本係照原本作成。
如不服本裁定，應於裁定送達後10日內以書狀敘明理由，經本院
向最高行政法院提出抗告（須按對造人數附具繕本）；並應預繳
送達用掛號郵票6份（每份34元）。
中　　華　　民　　國　　94　　年　 　7　　月　 29  　 日
　　　　　　　　　　　　　　　書記官   藍慶道
